Magno Carvalho Dos Santos

Brasileiro, solteiro, 24 anos

Cornélio Procópio - PR

WhatsApp/Telegram: +55 (43) 99868 - 0454

E-mail: magnocarv@hotmail.com;

Github: https://github.com/magnocarvalho/

Linkedin: https://www.linkedin.com/in/magnocarv/
Facebook: https://www.facebook.com/magnocarv/
Lattes: http://lattes.cnpg.br/4541248432395947

SOBRE MIM

Tenho experiência na área de Engenharia de Software, com ênfase em desenvolvimento WEB e Aplicativos, utilizando em geral tecnologias Open Source relacionadas a linguagem JavaScript e seus frameworks, aliado a metodologias de desenvolvimento ágil de software.

FORMAÇÃO ACADÊMICA

- Graduado em Engenharia de Software UTFPR Cornélio Procópio PR (2015 2019).
- Sistema de informação UNIRON Porto Velho/RO (5 Períodos de 8 realizados, Início fev/2013, término jun/2015).

EXPERIÊNCIA PROFISSIONAL

Yankton Technologies (Cornélio Procópio - PR)

- Função: Desenvolvedor Junior
- Descrição: Iniciei como estagiário em fevereiro de 2018 e atualmente atuo no desenvolvimento de software sob demanda para clientes de todo o Brasil, tive a experiência de trabalhar em projetos com as principais tecnologias do mercado entre elas: Android, NodeJS, AngularJS, Angular2+, React Native, React, Firebase, Express, TypeScript, Cordova, MongoDB, Sql Server, MySQL, Wordpress e Infraestrutura de servidores Linux.
- Período: 2/2018 atualmente.

EMPRESA: Mundo Do Celular - Autorizada LG e Samsung (Porto Velho - RO)

• Função: Técnico em Manutenção de Celulares.

• **Descrição:** Inicialmente Auxiliar na manutenção de aparelhos telefônicos, posteriormente

fui promovido a função de Técnico em manutenção de equipamentos telefônicos, sendo essa a empresa responsável pela assistência técnica autorizada de celulares das marcas

Samsung e LG em toda região do estado de Rondônia.

• Período: 12/2013 a 07/2015.

EMPRESA: Grupo DICAT - (Porto Velho - RO)

• Função: Auxiliar Técnico

• Descrição: Trabalhei por um breve período como Auxiliar técnico em eletrônica na

manutenção de sistemas de seguranças entre eles Camera, Alarmes e Sensores.

• **Período:** 09/2013 a 11/2013.

EMPRESA: Ponto Do Celular - Revenda TIM (Porto Velho - RO).

• Função: Auxiliar Técnico.

• Descrição: Trabalhei com o desbloqueio, suporte ao usuário e auxiliar técnico em

manutenção de equipamento de telefonia celular.

• **Período:** 12/2012 a 08/2013.

EMPRESA: Camargo Corrêa Construções e Comercio (Usina Hidrelétrica Jirau - RO)

• Função: Aprendiz.

• **Descrição**: Primeiro trabalho com carteira assinada, tive a oportunidade de ingressar no

Programa Jovem aprendiz UHE Jirau, acompanhando a construção da hidrelétrica por

diversos setores da empresa.

• **Período:** 09/2012 a 12/2012.

QUALIFICAÇÕES E ATIVIDADES COMPLEMENTARES

Forte formação no desenvolvimento de aplicações MEAN STACK, entre elas meu próprio

TCC, projeto esse que pode ser conferido no meu github, utilizando as seguintes

linguagens e frameworks:

MongoDB

Express.js

Angular2+

Node.js

PARTICIPEI DA EQUIPE VENCEDORA NO <u>STARTUP WEEKEND 2016 LONDRINA</u>¹².

Durante a graduação e projetos que ingressei na área de tecnologia obtive algum nível experiência no desenvolvimento e manutenção de softwares utilizando os seguintes bancos de dados, frameworks, software, serviços e linguagens.

- Android
- Kotlin
- MySQL
- Javascript
- CSS & SASS
- SQL
- Java
- Ubuntu
- Debian
- Dokku
- PostgreSQL
- Java SE
- Wordpress
- Gitlab
- React
- GraphQL
- Adobe XD
- WooCommerce

- NoSQL
- AngularJS
- React.js
- Wordpress
- Ionic Framework
- GitHub
- Google MAPS
- Firebase
- Unity
- Microsoft SQL Server
- HTML
- Mongoose
- PHP
- React Native
- AWS (Lambda, API Gateway, SQS, S3 e SNS)
- Zeplin
- Nginx

¹ http://blogdoaluno.utfpr.edu.br/?p=9529

² http://incubadora.cp.utfpr.edu.br/novo/747-2/